【裁判字號】    99,消債清,148
【裁判日期】    991220
【裁判案由】    清算事件
【裁判全文】
台灣台中地方法院民事裁定  99年度消債清字第148號
    聲  請  人
    即  債務人  侯志強
    相  對  人
    即  債權人  台新國際商業銀行股份有限公司
    法定代理人  吳清文
    相  對  人
    即  債權人  台北富邦商業銀行股份有限公司
    法定代理人  韓蔚廷
    相  對  人
    即  債權人  國泰世華商業銀行股份有限公司
    法定代理人  汪國華
    相  對  人
    即  債權人  兆豐國際商業銀行股份有限公司
    法定代理人  王榮周
    代  理  人  張誌忠
    相  對  人
    即  債權人  澳商澳盛銀行集團股份有限公司台北分公司
                （原「荷商荷蘭銀行股份有限公司台北分公司」）
    法定代理人  經天瑞
    相  對  人
    即  債權人  豐（台灣）商業銀行股份有限公司
              （原「香港商香港上海匯豐銀行股份有限公司」）
    法定代理人  韋力行
    相  對  人
    即  債權人  臺灣新光商業銀行股份有限公司
    法定代理人  李增昌
    相  對  人
    即  債權人  陽信商業銀行股份有限公司
    法定代理人  林彭郎
    相  對  人
    即  債權人  聯邦商業銀行股份有限公司
    法定代理人  李憲章
    相  對  人
    即  債權人  元大商業銀行股份有限公司
    法定代理人  顏慶章
    代  理  人  鍾世維
    相  對  人
    即  債權人  玉山商業銀行股份有限公司
    法定代理人  曾國烈
    代  理  人  謝天時
    相  對  人
    即  債權人  萬泰商業銀行股份有限公司
    法定代理人  盧正昕
    相  對  人
    即  債權人  大眾商業銀行股份有限公司
    法定代理人  陳建平
    相  對  人
    即  債權人  日盛國際商業銀行股份有限公司
    法定代理人  陳  棠
    相  對  人
    即  債權人  中國信託商業銀行股份有限公司
    法定代理人  辜濂松
上列當事人聲請消費者債務清理事件，本院裁定如下：
    主      文
債務人侯志強自中華民國99年12月20日16時起開始清算程序，並
同時終止清算程序。
    理      由
一、按更生方案未依消費者債務清理條例第59條、第60條規定可
    決時，除有該條例第64條規定之情形外，法院應以裁定開始
    清算程序，消費者債務清理條例第61條定有明文。又法院開
    始清算程序之裁定，應載明其年、月、日、時，並即時發生
    效力；債務人之財產不敷清償清算程序之費用時，法院應裁
    定開始清算程序，並同時終止清算程序，同條例第83條第 1
    項、第85條第1項分別定有明文。
二、經查：
  (一)本件債務人聲請更生，前雖經本院於99年9月6日裁定開始更
    生程序在案，惟債務人所提之更生方案，卻未能依消費者債
    務清理條例第59條、第60條規定獲得債權人會議之可決｛到
    場之債權人台新國際商業銀行股份有限公司、台北富邦商業
    銀行股份有限公司、國泰世華商業銀行股份有限公司、聯邦
    商業銀行股份有限公司、玉山商業銀行股份有限公司、大眾
    商業銀行股份有限公司、日盛國際商業銀行股份有限公司、
    中國信託商業銀行股份有限公司、元大商業銀行股份有限公
    司均表示不同意，另兆豐國際商業銀行股份有限公司、澳商
    澳盛銀行集團股份有限公司、匯豐（台灣）商業銀行股份有
    限公司、臺灣新光商業銀行股份有限公司、陽信商業銀行股
    份有限公司則具狀表不同意，餘萬泰商業銀行股份有限公司
    則未到場，亦未具狀表示意見｝。而聲請人於99年11月25日
    所提正式更生方案，對積欠之新臺幣(下同）4,575,075元債
    務，僅願分8年96期每月償還24,000元，合計2,304,000元，
    償還百分之50.36之債務，清償比例顯然過低。
  (二)矧，依債權人所提出債務人之前之消費明細觀之，債務人之
    消費內容為預借現金及信用貸款｛90年 7月30,000元、91年
    11月30,000元、91年12月15,000元、92年 1月70,000元、92
    年2月120,000元、92年3月60,000元、92年4月90,775元、92
    年5月115,000元、92年6月10,000元、92年 7月121,000元、
    92年 9月34,000元、92年10月126,400元、92年12月272,701
    元《92年合計1,019,876元》、93年1月55,000元、93年 3月
    60,000元、93年4月160,000元、93年5月53,000元、93年6月
    370,000元、93年7月50,000元、93年 8月265,000元、93年9
    月133,550元、93年10月316,000元 、93年11月256,650元、
    93年12月355,000元《93年合計2,074,200元》、94年1月263
    ,000元、94年2月58,000元、94年3月70,000元、94年4月84,
    000元、94年5月186,000元、94年 6月106,000元、94年 7月
    223,000元、94年8月194,000元、94年9月182, 600元、94年
    10月19,000元、94年11月78,000元、94年12月170,050元《
    94年合計1,633,650元》、95年1月13,000元、95年2月135,0
    00元、95年3月16,000元｝、代償債務｛92年2月24日60,386
    元、92年9月23日190,000元、93年3月 2日80,000元、95年2
    月10日94,038元｝等｛其餘消費大買家精品區、食品、餐飲
    、遠百企業、汽車、通訊行、特力翠豐、科技、電子、保險
    、加油站（大宗）、電視購物、有線電視、超市等尚未列計
    ｝，而其每月消費額度時有逾越薪資總額之情事，此有債權
    人提出之消費帳明細及本院製作之消費明細表（進行單）附
    卷可稽，如是上述消費性質非生活必要之支出，而係奢侈、
    浪費之性質。故難認債務人之更生方案條件係屬公允。
  (三)從而，本件自不符合得由法院逕以裁定認可更生方案之要件
    。
三、再查，依據債務人所提財產及收入狀況說明書所載，其並無
    財產，僅其配偶游秋香名下有車牌號碼3630-HZ號（ 2004年
    ）、車牌號碼BS3-833號（ 2003年）之重型機車一輛，此有
    車號汽車車籍、車號查詢重型機車車籍在卷可稽，依行政院
    所頒「固定資產耐用年數表」及「固定資產折舊率表」之規
    定，小客車之耐用年數為 5年，依定率遞減法每年折舊1000
    分之369、機器腳車之耐用年數為3年，依定率遞減法每年折
    舊千分之536，而上開自小客車、重型機車已分別使用達6年
    、7年 ，已無太多殘值，再參酌本件清算程序之規模，堪認
    債務人之財產應不敷清償清算程序之費用，爰依上開規定裁
    定開始本件清算程序，並同時終止清算程序。
中    華    民    國    99    年    12    月    20    日
                  民事庭法  官   顏世傑
上為正本係照原本作成
「開始清算程序」之裁定不得抗告，如不服「同時終止清算程序
」之裁定，應於裁定送達後10日內，以書狀向本院提出抗告，並
繳納抗告費新臺幣1000元。
中    華    民    國    99    年    12    月    20    日
                        書記官   林育蘋

司法院資訊處製作；財團法人民間司法改革基金會備份。
